# 请教陈版：设备+ 安装类业务如何确认收入（转）

提问人：澄海船 长 时间：2021-12-02 16:55:53
项目背景： 1 、A公司为一家专业提供暖通工程公司（中央空调），为客户提供方案设计、设备采购及安装等一系列服务，其中空调设备全部为外购（格力、美的等），非定制化；施工一般由公司承担，但合同约定也可以由甲方指定第三方，安装过程不复杂； 2 、合同类型一般分为两类，设备采购类（同时约定提供安装服务）或者施工类（同时约定施工方提供设备），但合同中一般均为固定总价，不区分设备和安装金额；设备到场后会有甲方开箱验收，但合同约定此时验收并不代表甲方承担设备质量责任；项目整体竣工会有竣工验收，出具竣工验收报告。 3 、合同付款节点一般分为预付款（10%），到货款（合同总价50%），安装调试验收款（合同总价95%）；质保金（5%）； 4 、由于甲方单位主要为机场、地铁等公司，项目实施周期一般在1-3年左右。 请教陈版： 1 、根据公司上述业务情况，是否可以识别为两项履约义务，即设备销售和安装？还是仅识别为一项履约义务？ 2 、如果可以识别为两项履约义务，设备销售是否在对方开箱验收时确认收入（如果分批开验是否分批确认？）；施工是否按完工进度在一个时段内确认收入？ 另外如果可以作为两项履约义务分别确认收入，可能存在项目合同全部确认为收入而项目尚未竣工验收，此种情形下是否满足控制权转移？

回答人：chenyiwei
1 、鉴于“其中空调设备全部为外购（格力、美的等），非定制化；施工一般由公司承担，但合同约定也可以由甲方指定第三方，安装过程不复杂”，因此分为两项履约义务是可能的。
2 、设备销售能否在对方开箱验收时确认，需关注“合同约定此时验收并不代表甲方承担设备质量责任；项目整体竣工会有竣工验收，出具竣工验收报告”，，此时的“开箱验收”如果只是从表面上检查有无明显问题。也没有证据表明后续的最终验收只是一项“例行程序”，则开箱验收不是恰当的收入确认时点。如果虽然理论上是两项履约义务，但事实上无法单独就商品控制权转移获得有足够说服力的证据，则还是建议最终完工时一次性确认设备销售收入和安装服务收入。